【裁判字號】    99,重訴,3
【裁判日期】    991117
【裁判案由】    違反槍砲彈藥刀械管制條例等
【裁判全文】
臺灣臺東地方法院刑事判決               99年度重訴字第3號
公  訴  人  臺灣臺東地方法院檢察署檢察官
被      告  己○○
            丙○○
上二人共同
指定辯護人  本院公設辯護人  甲○○
被      告  王秀卿
指定辯護人  王丕衍律師
被      告  丁○○
選任辯護人  陳信伍律師
上列被告因違反槍砲彈藥刀械管制條例案件，經檢察官提起公訴
（99年度偵字第827、864號），本院判決如下：
    主  文
己○○未經許可，持有自動步槍，累犯，處有期徒刑柒年貳月，
併科罰金新臺幣參拾萬元，罰金如易服勞役，以新臺幣壹仟元折
算壹日，扣案之奧地利GLOCK廠17型口徑九MM制式半自動手槍壹
支（槍枝管制編號0000000000號）、美國BUSHMASTER
廠XM15-E2S型口徑五‧五六MM制式步槍貳支（含彈匣肆個、槍枝
管制編號0000000000號、0000000000號）
、口徑九MM制式子彈柒顆及口徑五‧五六MM制式子彈貳佰伍拾參
顆均沒收。
丙○○、丁○○共同未經許可，持有手槍，各處有期徒刑參年，
併科罰金新臺幣參萬元，罰金如易服勞役，均以新臺幣壹仟元折
算壹日，扣案之奧地利GLOCK廠17型口徑九MM制式半自動手槍壹
支（槍枝管制編號0000000000號）、口徑九MM制式子
彈柒顆均沒收。
王秀卿未經許可，寄藏手槍，處有期徒刑貳年捌月，併科罰金新
臺幣參萬元，罰金如易服勞役，以新臺幣壹仟元折算壹日，扣案
之奧地利GLOCK廠17型口徑九MM制式半自動手槍壹支（槍枝管制
編號0000000000號）、口徑九MM制式子彈柒顆均沒收
；又未經許可，販賣手槍，處有期徒刑參年拾月，併科罰金新臺
幣伍萬元，罰金如易服勞役，以新臺幣壹仟元折算壹日，扣案之
奧地利GLOCK廠17型口徑九MM制式半自動手槍壹支（槍枝管制編
號0000000000號）、口徑九MM制式子彈柒顆均沒收。
應執行有期徒刑陸年貳月，併科罰金新臺幣柒萬元，罰金如易服
勞役，以新臺幣壹仟元折算壹日，扣案之奧地利GLOCK廠17型口
徑九MM制式半自動手槍壹支（槍枝管制編號000000000
0號）、口徑九MM制式子彈柒顆均沒收。
    犯罪事實
一、己○○曾因搶奪及恐嚇等罪，經本院以92年度訴字第182號
    判處有期徒刑各1年、1年2月，定執行刑2年並緩刑5年，於
    民國92年9月29日確定，嗣緩刑經撤銷；又因妨害兵役案件
    ，經本院以94年度東簡字第108號判處有期徒刑4月，於94年
    4月18日確定；又因毒品危害防制條例案件，經本院以94年
    度東簡字第114號判處有期徒刑5月，於94年7月4日確定；又
    因竊盜案件，經本院以93年度易字第254號判處有期徒刑1年
    4月，於94年3月7日確定；所犯上揭妨害兵役、毒品危害防
    制條例及竊盜等罪，定執行刑1年11月後，與搶奪及恐嚇所
    定之執行刑接續執行後，於96年5月4日假釋付保護管束，嗣
    又因減刑，將搶奪及恐嚇所定之執行刑2年減為應執行有期
    徒刑1年，於96年10月13日縮刑期滿，未經撤銷假釋，未執
    行之刑，以已執行論。再因竊盜案件，經本院以97年度易緝
    字第10號判處有期徒刑6月，於97年9月8日確定，98年5月31
    日縮刑期滿執行完畢。仍不知悔改，明知自動步槍、手槍、
    子彈係屬違禁物品，不得無故持有，竟於99年4月6日上午8
    時許，在臺東縣臺東市○○路○段135巷口旁水溝內，發現
    不詳原因而脫離本人持有、具殺傷力之不詳之人於不詳時間
    遺失之美國BUSHMASTER廠XM15-E2S型自動步槍2支（含彈匣4
    個、槍枝管制編號0000000000號、0000000000號）、奧地利
    GLOCK廠17型手槍1支（槍枝管制編號0000000000號）、擦槍
    工具1組及口徑5.56mm制式子彈303顆、口徑9mm制式子彈10
    顆，即意圖為自己不法之所有，將上開自動步槍、手槍、擦
    槍工具及子彈侵占入己，而未經許可無故持有之。己○○並
    於99年4月9日晚上某時（起訴書誤為同年月13日下午1時許
    ），將上開手槍1支、口徑9mm子彈10顆（下稱手槍及其子彈
    ），攜至臺東縣臺東市○○路○段22巷王秀卿之工寮，當面
    交由王秀卿保管。而王秀卿明知手槍及其子彈係屬違禁物品
    ，不得無故持有，竟接受己○○寄藏而持有之。己○○並於
    99年4月10日凌晨1時許，將上開自動步槍2支、口徑5.56mm
    子彈303顆（下稱自動步槍及其子彈）及擦槍工具1組藏放在
    臺東縣臺東市○○街291之6號2樓不知情之友人「小珊」（
    真實姓名、年籍不詳）住處之走道天花板上。嗣於99年4月
    12日晚上，王秀卿於友人丙○○來訪時，即出示上開手槍及
    其子彈，並表示出賣之意，丙○○因有意購買，遂邀其友人
    丁○○，二人共同基於持有手槍及子彈之犯意聯絡，於翌（
    13）日上午11時許，由丁○○駕駛其所有之自用小客車載送
    丙○○，至王秀卿上開住處，先要求王秀卿將手槍及其子彈
    交由渠等攜出檢視，王秀卿為求買賣順利，乃將上開槍、彈
    交由丙○○、丁○○帶離住處，及至同日下午1時許，經丙○○、丁○○外出確認手槍及其子彈性能無誤後，乃返回王
    秀卿住處，共同以新臺幣（下同）2,000元之代價向王秀卿
    購買手槍及其子彈，王秀卿雖認價格太低，惟因不知如何處
    理槍彈及另尋買主，遂意圖為自己不法之所有，易持有為所
    有之意思，以上開價格將手槍及其子彈販賣交付予丙○○、
    丁○○，而丙○○、丁○○明知手槍及其子彈係屬違禁物品
    ，不得無故持有，竟仍共同出資，於上揭時、地向王秀卿買
    受後，共同藏放在丁○○所有之自用小客車內而持有之。嗣
    經臺東縣警察局成功分局員警於99年4月10日下午4時20分許
    ，持本院核發之搜索票，至臺東縣臺東市○○路○段135巷85
    號己○○住處搜索時，由己○○帶同員警前往臺東縣臺東市
    ○○街291之6號2樓藏放自動步槍及子彈處，扣得上開自動
    步槍2支（含彈匣4個）、子彈303顆、空彈殼1枚及擦槍工具
    1組；惟因臺東縣警察局研判己○○尚藏有其它槍彈，復於
    99年4月13日下午1時許，由該局員警持本院核發之搜索票，
    至己○○上開住處搜索時，己○○方供出另有手槍、子彈寄
    藏在王秀卿處，乃配合員警前往王秀卿住處，再由王秀卿供
    出上開手槍及其子彈已販賣予丙○○、丁○○之情，而丙○○因經由王秀卿簡訊通知，知悉警方已查知上開槍、彈為其
    持有，乃至丁○○車內取出手槍及其子彈，欲另覓處所藏放
    ，惟於同日下午5時30分許，值丙○○在臺東縣臺東市富岡
    漁港聯外道路萬善廟後方草叢藏放上開手槍及其子彈之際，
    遭警循線發覺而當場逮捕，並扣得手槍1支、子彈10顆。
二、案經臺東縣警察局成功分局報告及臺東縣警察局移送臺灣臺
    東地方法院檢察署檢察官偵查起訴。
    理  由
一、證據能力部分
（一）本案被告於偵查中所為不利於己之陳述，並非出於強暴、
      脅迫、利誘、詐欺、疲勞訊問、違法羈押或其他不正之方
      法，而係出於其自由意志所為，且核無違反法定障礙事由
      期間不得訊問或告知義務之情形，依刑事訴訟法第156條
      第1項、第158條之2第1項規定，應有證據能力。
（二）證人即共同被告己○○、丙○○、丁○○、王秀卿先後於
      偵查中向檢察官所為之證述，固均屬被告以外之人於審判
      外所為之陳述，惟於偵查中，業經檢察官諭知證人有具結
      之義務及偽證之處罰，並命其等立於證人地位朗讀結文後
      ，具結擔保其證言之真實性，復於偵訊時，依法向證人告
      以其得行使拒絕證言權，且其均係以證人身分，於檢察官
      面前完整、連續陳述其親身經歷，又查無其他違法取證之
      瑕疵存在，均無顯有不可信之情形，而被告在偵查中雖無
      法行使其對質詰問權，然其等在本院審理中既以證人身分
      出庭具結陳述，並接受被告之交互詰問，則證人於檢察官
      訊問時所為之供證，雖未賦與被告對質詰問之機會，惟此
      瑕疵業已因而治癒，引用該證人於檢察官面前所為之陳述
      自屬適當，依刑事訴訟法第159條之1第2項規定，乃傳聞
      證據之例外情形，均有證據能力。
（三）本判決下列所引用之其餘各該被告以外之人於審判外之言
      詞或書面陳述，固均屬傳聞證據，惟被告於本院準備程序
      中，就該等證據方法之證據能力均同意有證據能力，且迄
      至本案言詞辯論終結前，對於前揭具有傳聞證據性質之證
      據，既已知其情，亦未聲明異議，本院審酌上開證據資料
      製作時之情況，尚無違法不當取證及證據證明力明顯過低
      之瑕疵，亦認為以之作為證據均屬適當，揆諸前開規定與
      說明，認前揭證據資料均有證據能力，故得採為認定被告
      犯罪事實之證據。
二、認定犯罪事實所憑之證據及理由
    訊據被告己○○對於上揭犯罪事實坦承不諱，被告王秀卿則
    矢口否認有何寄藏、侵占及販賣手槍及其子彈之犯行，辯稱
    ：伊不知槍、彈是真的，也沒有以2,000元販賣槍、彈；被
    告丙○○、丁○○固均坦承持有手槍及其子彈，惟均辯稱：
    不知係真槍，2,000元是由丁○○借給丙○○供王秀卿搬家
    花用，持有手槍及其子彈是要幫王秀卿拿去丟棄，其等並未
    購買槍、彈云云。經查：
（一）被告己○○持有上開槍、彈及擦槍工具之事實，業據被告
      己○○坦承不諱，核與證人即查獲員警戊○○證述情節（
      見本院99年11月8日審判筆錄）相符，並有扣案之自動步
      槍2支、手槍1支、口徑5.56mm制式子彈303顆、口徑9mm
      制式子彈10顆及擦槍工具1組可證，復有現場搜索照片48
      幀、簡訊翻拍畫面3張、刑案現場平面圖、臺東縣警察局
      槍枝初步檢視報告表各1份及搜索扣押筆錄、扣押物品目
      錄表等件在卷可稽；又扣案槍枝、子彈經送內政部警政署
      刑事警察局鑑定結果，經該局分別於99年5月3日、99年5
      月28日以刑鑑字第0990055621號、第0000000000號鑑定書
      鑑定結果為：送鑑手槍1枝（槍枝管制編號0000000000）
      ，認係口徑9mm制式半自動手槍，為奧地利GLOCK廠17型，
      槍號為CVA784，槍管內具6條右旋來復線，擊發功能正常
      ，可供擊發同口徑制式子彈使用，認具殺傷力，送鑑子彈
      10顆，認均係口徑9mm制式子彈，採樣3顆試射，可擊發，
      認均具殺傷力；送鑑長槍2枝（槍枝管制編號0000000000
      、0000000000），認均係口徑5.56mm制式步槍，為美國BU
      SHMASTER廠XM15-E2S型，槍號為L600109、L301103，槍管
      內具6條右旋來復線，擊發功能正常，可供擊發同口徑制
      式子彈使用，認均具殺傷力，送鑑子彈303顆，認均係口
      徑5.56mm制式子彈，採樣50顆試射，可擊發，認均具殺傷
      力，此有該鑑驗書及所附照片在卷可證。是被告己○○持
      有自動步槍及其子彈、手槍及其子彈及擦槍工具1組之事
      證已臻明確，其犯行洵堪認定。
（二）扣案之手槍及其子彈均為制式手槍、子彈，業經鑑定如前
      ，非一般隨意改造之槍彈，價值非低，且持有制式手槍、
      子彈為違法之事，被告己○○若非獲被告王秀卿同意，豈
      會任意將之交付予被告王秀卿？又被告丙○○、丁○○均
      自承於99年4月13日上午11時許，先自被告王秀卿住處將
      手槍及其子彈攜出檢視，再於同日下午1時許，攜回王秀
      卿住處（見本院99年10月11日審判筆錄），顯已進一步確
      認槍、彈之外觀及其構造，豈可能完全無法分辨槍枝之真
      假？再者，本院當庭勘驗扣案手槍及其子彈，手槍槍身及
      槍管均為金屬材質，重量約0.9公斤，手槍子彈10顆（含
      已試射之3顆彈殼及2枚彈頭）亦均為金屬材質，重量約0.
      2公斤，此有本院勘驗筆錄1份在卷可稽（見本院99年11月
      8日審判筆錄）。是上揭扣案之手槍、子彈依其外觀觀之
     ，實與真槍並無差異，且若扣案槍彈果係假槍，被告等人
      又何須將之妥為包裝，且於已知員警追查時又由被告丙○○持往他處藏匿，足見被告等人對於該手槍及其子彈係可
      使用具殺傷力之真實槍彈一節已有認識。再衡以證人丙○○證稱：曾與被告王秀卿商議至警局繳槍，以領取獎金之
      事等語（見本院99年10月11日審判筆錄），若渠等認為上
      開槍、彈係假槍、假彈，又何需商議槍枝報繳及領取獎金
      事宜？是以，被告等人辯稱不知道槍彈是真或假云云，顯
      屬卸責之詞，不足採信。
（三）被告丙○○、丁○○均自承持有手槍及其子彈，而渠等明
      知所持係真槍及子彈，已述之如前，又本案依被告丙○○
      自承：「（問：為何丁○○會跟你去看槍彈？）當時我跟
      他提議，如果是真的，我們可以合買，他沒有說好，但有
      說可以去看看。」、「（問：你們到現場，有把槍彈拿出
      來看？）有，丁○○跟我一起把槍拿出來看。」、「我就
      把2,000元放在王秀卿床上，跟王秀卿講反正妳也不敢把
      槍放這裡，我們拿走好了。」等語（見99年4月14日偵訊
      筆錄）及被告丁○○陳稱：離開王秀卿家的時候，槍彈是
      在伊車上，後來在5點多時由丙○○拿走等語（見本院99
      年11月8日審判筆錄）觀之，被告丙○○、丁○○於購買
      手槍及其子彈前已論及合資，於購槍當日復偕同前往被告
      王秀卿住處，共同持槍、彈外出檢視真假，及至購得槍枝
      後，先置放於被告丁○○處，其後再由被告丙○○取至他
      處藏匿，要見被告丁○○、丙○○二人間具有共同購買以
      持有手槍及其子彈之犯意聯絡無疑。此外，復有上開手槍
      及其子彈鑑定報告，證人即查獲員警戊○○證詞可資佐證
      ，是被告丁○○、丙○○二人共同持有手槍及其子彈之犯
      行明確，應堪認定。
（四）被告王秀卿固否認有寄藏、侵占及販賣手槍及其子彈之犯
      行，惟其寄藏手槍及其子彈之事實，業據其於警詢時自白
      ：「（問：警方查扣的槍枝，當初己○○寄放在你那裡時
      ，妳看到的是真槍或者是假槍？）是真槍。」、「（問：
      妳寄藏槍枝是做何用途？）我為了搬家及日常生活要用錢
      ，所以我要變賣該槍枝。」等語（見99年4月13日第1次警
      詢筆錄）及於偵查中自白：「我承認我有寄藏己○○交給
      我的槍彈。」等語（見99年4月14日偵訊筆錄）明確，又
      被告王秀卿明知上開槍、彈係屬真正，亦已認定如上，故
      其寄藏手槍及其子彈之事實已堪認定。再者，被告王秀卿
      於警詢時已自白：伊因為缺錢，所以要賣槍枝等語（見99
      年4月13日第2次警詢筆錄）、於審判中並自白：伊將槍彈
      交給丙○○、丁○○時並沒有經過己○○同意等語（見本
      院99年11月8日審判筆錄），參以證人即共同被告丙○○
      證述：伊係於99年4月12日晚上，至王秀卿住處見到手槍
      及其子彈，並於翌（13）日上午，偕丁○○至王秀卿住處
      將槍、彈帶離後再返回，給予王秀卿2,000元後，旋與丁○○取走槍彈等語（見本院99年10月11日審判筆錄）以觀
      ，證人丙○○倘非意在買賣，何需於知悉被告王秀卿持有
      槍、彈後，旋於翌日與丁○○前往，並攜帶槍枝外出檢視
      性能，復交付王秀卿2,000元後取走手槍及其子彈？是以
      ，由其看貨、驗貨、議價、交錢、取貨之過程，適與一般
      交易情狀毫無二致觀之，顯係買賣無誤，此與被告王秀卿
      上開自白亦相符合，是被告丙○○、丁○○與被告王秀卿
      間買賣手槍及其子彈之事實，已洵堪認定。雖被告王秀卿
      事後翻異前詞，辯稱係請被告丙○○、丁○○丟棄槍、彈
      ，被告丙○○於本院審理時亦改口證稱：2,000元係資助
      被告王秀卿云云，惟被告王秀卿苟欲丟棄槍、彈，大可自
      行為之，何需大費周章央請被告丙○○、丁○○二人前來
      取槍？又被告丙○○、丁○○與被告王秀卿並非至交，豈
      會無緣無故資助2,000元？凡此均悖乎常情，顯係被告卸
      責及證人迴護之詞，不足採信。至被告王秀卿辯護人另稱
      ：依交易常情，制式手槍不可能以2,000元之代價販售云
      云。惟查，關於買賣手槍之對價是否低於市價，因市價僅
      具參考作用，槍枝之交易價格仍係由買賣雙方達成合意，
      與市價多寡無必然關連，是縱售價2,000元，亦不影響被
      告王秀卿販賣手槍予被告丙○○、丁○○之犯行，故此一
      辯解亦不足採。此外，復有上開手槍及其子彈鑑定報告，
      證人即查獲員警戊○○證詞可資佐證，從而，被告王秀卿
      於寄藏手槍及其子彈後，改易持有為所有之意思，將之侵
      占入己併予販賣之犯行，亦堪可認定。
（五）至被告王秀卿於本院審理時稱：己○○係於99年4月12日
      將手槍及其子彈丟在伊門口云云，證人即共同被告己○○
      則稱：第一次在99年4月9日拿2個包包過去的時候，短槍
      是伊正面交給王秀卿的，然後王秀卿還沒有打開來看，不
      知道是短槍，伊也沒有跟王秀卿講，王秀卿打開來看的時
      候，打電話說這個東西不要放在她那邊，然後伊又跑回去
      跟王秀卿拿回來。長槍伊是放在朋友家裡，然後帶成功分
      局的警察去取長槍的時候，短槍那時候伊又拿過去王秀卿
      家，丟在她家外面那邊，她人不在，那是第二次（即99年
      4月12日）等語。惟查，己○○於偵查時稱：「在今年4月
      10日警察到我家搜索的前一天，我把短槍和子彈寄放在姑
      姑王秀卿的家中。」（見99年4月14日偵訊筆錄）、於本
      院準備程序時則稱：伊把長槍和長槍子彈放在一起，然後
      將長短槍和所有子彈拿去王秀卿的工寮，把長槍和短槍用
      不同的布包起來，長槍和長槍子彈是用同一塊布包起來，
      請王秀卿幫忙保管小包的，離開王秀卿家後，把長槍和長
      槍子彈拿去朋友住處，隔天成功分局警員就到伊住處，叫
      伊把槍交出來，伊就帶警察取出2把長槍和長槍子彈，然
      後就被帶去成功分局，放出來之後，縣刑警隊又到伊家裡
      搜索，要伊把短槍拿出來，伊聯絡王秀卿，跟王秀卿說短
      槍要交給警察，王秀卿說槍已經被他丟掉了等語（見本院
      99年7月27日準備程序筆錄），被告王秀卿亦自承：「（
      問：是否在99年4月9日，己○○有拿一個裝有槍彈的小包
      包給你保管？）是，當天晚上9點多，他來我的工寮，拿
      小包包叫我幫他收好，我問他裡面是什麼，他叫我不要問
      ，我收好後，拿到房間，有拉開拉鍊，看到一把短槍跟子
      彈，我就放著。並打電話給他，問怎麼會是這種東西，他
      說不要問那麼多。叫我幫他收好就是了，我就幫他收著，
      一直放在工寮裡。」等語（見99年4月14日偵訊筆錄），
      均稱被告王秀卿係於99年4月9日寄藏手槍及其子彈，嗣二
      人於審理時始改口如上。查被告己○○於警詢、偵查以迄
      本院第一次訊問均未言及有第二次交付王秀卿保管之情況
      ，是其嗣後改稱另有第二次交付云云，顯係為配合王秀卿
      辯解所言，已難逕予採信；況衡以常情，警方已於99年4
      月10日至被告己○○住處搜索查獲自動步槍及其子彈，則
      其焉有可能於甫遭查獲後，又甘冒風險取回手槍及其子彈
      藏放在自己住處？且被告己○○大可通知王秀卿另行寄藏
      或逕自丟棄即可，又何需先取回槍彈後，復於4月12日丟
      棄至王秀卿門口？益見被告王秀卿、己○○改稱槍彈係於
      99年4月12日由己○○於置在王秀卿門口云云，並非實在
      。是以，被告己○○係於99年4月9日晚上某時許，即將手
      槍及其子彈交付被告王秀卿保管，迄王秀卿將之販賣予被
      告丙○○、丁○○一節，應堪認定，附此敘明。
（六）綜上所述，本案事證明確，被告己○○持有自動步槍及其
      子彈、手槍及其子彈及擦槍工具1組，被告王秀卿寄藏手
      槍及其子彈，以及侵占、販賣手槍及其子彈，暨被告丙○○、丁○○共同非法持有手槍及其子彈等事實，均堪以認
      定，應依法論科。
三、論罪科刑
（一）核被告己○○所為，係犯槍砲彈藥刀械管制條例第7條第4
      項之未經許可持有自動步槍、手槍，同條例第12條第4項
      未經許可持有子彈及刑法第337條侵占離本人持有之物罪
      。被告以一持有行為，同時觸犯上開罪名，為想像競合犯
      ，應依刑法第55條之規定，從一重之未經許可持有自動步
      槍罪處斷。再被告己○○有如犯罪事實欄一所載之論罪科
      刑及執行情形，此有臺灣高等法院被告前案紀錄表附卷可
      參，其前曾受有期徒刑之執行完畢，於5年以內故意再犯
      本件最重本刑為有期徒刑以上之罪，為累犯，應依刑法第
      47條第1項之規定加重其刑。爰審酌被告己○○前有搶奪
      、恐嚇及竊盜等多項科刑紀錄，素行不佳，所持有之槍枝
      、子彈數量甚鉅，雖未持以另犯他罪，尚未發生實質危害
      ，惟對於社會治安已構成莫大威脅，又其固已坦承犯行，
      表示悔悟之意，惟係經員警二度執行搜索時，始供出全部
      槍枝及子彈所在，要見其猶存僥倖之心，暨其生活情況、
      智識程度等一切情狀，認實不宜予以輕縱，爰量處如主文
      所示之刑，並就罰金部分，諭知易服勞役之折算標準。末
      按槍砲彈藥刀械管制條例第18條第4項係規定自白之情形
      ，必須於偵查或審判中自白，並供述全部槍械、彈藥之來
      源及去向，因而查獲或因而防止重大危害治安事件之發生
      者，始能減免其刑，該第4項既謂「並」供述全部槍砲、
      彈藥、刀械之來源「及」「去向」，自係指已將槍械、彈
      藥移轉予他人持有之情形而言，不包括仍為自己持有之情
      形在內，此觀同條第1項後段係指已移轉他人持有之情形
      始有「去向」可明（最高法院90年度臺上字第3561號判決
      意旨參照）。查被告己○○雖係帶同警方取出自動步槍及
      其子彈並供出手槍及其子彈係寄藏在被告王秀卿處，惟被
      告己○○上開自動步槍及其子彈仍係在自己持有中，就手
      槍及其子彈亦僅係暫交由被告王秀卿寄藏，其並未將槍彈
      移轉他人甚明，是依上揭判決要旨，尚不得依槍砲彈藥刀
      械管制條例第18條第4項規定，減輕或免除其刑，指定辯
      護人認被告己○○犯行乃符合槍砲彈藥刀械管制條例第18
      條第4項減輕或免除其刑之規定，尚有誤會。至指定辯護
      人另以：被告己○○惡性較低，且所持有槍枝也僅只3把
      ，對社會危害程度亦屬甚低，如科以槍砲彈藥刀械管制條
      例第7條第4項之最輕法定本刑7年有期徒刑，相較上開情
      節實嫌過重，請依刑法第59條之規定酌減其刑等語為被告
      己○○辯護。惟按，刑法第59條之酌量減輕其刑，必於犯
      罪之情狀，在客觀上足以引起一般之同情，認為即予宣告
      法定最低度刑期，猶嫌過重者，始有其適用，最高法院著
      有69年臺上字第4584號判例意旨可參。辯護人上開主張，
      本院量刑時均已予以審酌，又綜觀被告己○○犯罪之一切
      情狀，客觀上仍不足以引起一般人之同情，尚難認有何情
      堪憫恕或情輕法重之處，自無刑法第59條之適用，併此敘
      明。
（二）按所謂寄藏係指受人委託代為保管之意，本案被告王秀卿
      受被告己○○委託藏放保管手槍及其子彈，係犯槍砲彈藥
      刀械管制條例第7條第4項之未經許可寄藏手槍罪、同條例
      第12條第4項之未經許可寄藏子彈罪。次按槍砲彈藥刀械
      管制條例第7條第4項，係將持有與寄藏手槍罪為分別之處
      罰規定，而寄藏與持有，均係將物置於自己實力支配之下
      ，僅寄藏必先有他人之持有行為，而後始為之受寄代藏而
      已，故寄藏之受人委託代為保管，其保管之本身，亦屬持
      有，不過，此之持有係受寄之當然結果，不應另就持有予
      以論罪（最高法院93年度台上字第2253號判決意旨參照）
      。核被告王秀卿寄藏上開槍彈後持有該槍彈之行為，乃受
      寄藏之當然結果，不另論罪。被告王秀卿以一寄藏行為，
      同時寄藏具有殺傷力之手槍及子彈，同時侵害數法益，屬
      一行為而觸犯數罪名之想像競合犯，應從較重之槍砲彈藥
      刀械管制條例第7條第4項之未經許可寄藏手槍罪論處。且
      持有、寄藏手槍及子彈係分別規定在同一條項，故本院認
      定被告王秀卿寄藏手槍及子彈部分與公訴人起訴持有之罪
      名，雖屬有異，惟尚無變更起訴法條之必要，附此敘明。
      又被告王秀卿販賣手槍及其子彈之所為，係犯刑法第335
      條第1項侵占罪及槍砲彈藥刀械管制條例第7條第1項之未
      經許可販賣手槍、同條例第12條第1項未經許可販賣子彈
      罪，其以一販賣行為，同時觸犯上開三罪名，為想像競合
      犯，應依刑法第55條之規定，從一重之未經許可販賣手槍
      罪處斷，其中關於刑法第335條第1項侵占罪之部分，雖未
      據公訴人起訴敘明，然該部分事實與公訴人起訴之犯罪事
      實既具有想像競合犯之裁判上一罪之關係，應為起訴效力
      所及，基於審判不可分原則，本院自應併予審究。又被告
      王秀卿所犯上開未經許可寄藏手槍罪及未經許可販賣手槍
      罪二罪間，犯意個別，行為互殊，應予分論併罰。至本件
      依證人即執行搜索員警戊○○之證述（見本院99年11月8
      日審判筆錄），固可認定本件係依據被告王秀卿所為關於
      手槍及其子彈去向之供述，始查獲被告丙○○、丁○○以
      及上開槍彈，惟因本件係經由被告己○○供述而查獲手槍
      及其子彈係藏放在被告王秀卿處，此業據證人即共同被告
      己○○及證人戊○○證述明確，故本件並非因被告王秀卿
      之供述始查獲其寄藏槍彈之來源，此與槍砲彈藥刀械管制
      條例第18條第4項係規定供述全部槍械、彈藥之來源「及
      」去向，因而查獲或因而防止重大危害治安事件之發生者
      尚有未合，自無從依該條項之規定減輕其刑。爰審酌被告
      王秀卿前無任何犯罪科刑紀錄，素行尚佳，因一時失慮，
      受友人之託而寄藏手槍及其子彈，所寄藏之槍彈數量非鉅
      ，時間並非長久，所販賣之價格僅2,000元，顯見並非擁
      槍自重，恃槍為非作歹，並販賣槍彈謀取暴利之徒，又其
      因中度肢體障礙領有殘障手冊、經濟狀況不佳，考量其所
      犯罪名分別為最輕本刑為5年及7年以上有期徒刑之罪，確
      屬情輕法重，客觀上足以引起社會一般人之同情而堪可憫
      恕，縱宣告法定最低度之刑猶嫌過重，爰依刑法第59條之
      規定，酌量減輕其刑，並就其所犯上開二罪，分別量處如
      主文所示之刑，並定其應執行之刑，及就罰金部分，諭知
      易服勞役之折算標準。
（三）核被告丙○○、丁○○持有手槍及其子彈之行為，係違反
      槍砲彈藥刀械管制條例第7條第4項之未經許可持有手槍罪
      、同條例第12條第4項之未經許可持有子彈罪。被告二人
      同時持有上開手槍及子彈，係以一持有行為同時觸犯前開
      數罪名，應依刑法第55條想像競合犯規定，從情節較重之
      槍砲彈藥刀械管制條例第7條第4項之未經許可持有手槍罪
      處斷。被告丙○○、丁○○二人互有犯意聯絡及行為分擔
      ，均為共同正犯。爰審酌被告二人持有制式手槍及子彈，
      對於他人生命、身體安全構成潛在之威脅，惟持有槍彈數
      量非鉅、時間甚短，並未作為犯罪工具之用，亦無何證據
      顯示其等有蓄意持以犯罪或擁槍自重之惡念，應僅係一時
      思慮未周而犯之，及其等所犯未經許可持有手槍罪為5年
      以上有期徒刑之法定本刑觀之，縱令對之科以最低度法定
      刑，猶嫌過重，客觀上以一般國民生活經驗及法律感情為
      之檢驗，實屬情輕法重，當足引起一般人之同情，是認被
      告丙○○、丁○○二人之所為，顯有堪可憫恕之處，爰均
      依刑法第59條之規定，酌量減輕其刑，並考量被告丙○○
      、丁○○職業、家庭經濟狀況、學歷等情狀，分別量處如
      主文所示之刑，並定其應執行之刑，及就罰金部分，各諭
      知易服勞役之折算標準。
四、扣案之美國BUSHMASTER廠XM15-E2S型自動步槍2支（含彈匣4
    個、槍枝管制編號0000000000號、0000000000號）、奧地利
    GLOCK廠17型手槍1支（槍枝管制編號0000000000號）及口徑
    5.56mm制式子彈253顆、口徑9mm制式子彈7顆，為槍砲彈藥
    刀械管制條例所管制之槍枝、子彈，均為違禁物，爰依刑法
    第38條第1項第1款宣告沒收。另按，子彈一經試射，其彈藥
    部分已因擊發而燃燒殆盡，其餘部分亦裂解為彈頭及彈殼，
    已不具子彈之外型及功能，從而原扣案之具有殺傷力子彈，
    其中口徑5.56mm制式子彈303顆其中50顆，口徑9mm制式子彈
    10 顆其中3顆業因送驗後經試射而擊發，及扣案之空彈殼1
    枚均已不再具殺傷力且結構已不完整，非違禁物，爰不併予
    宣告沒收之，至扣案之擦槍工具1組，非供本件犯罪所用之
    物，且非違禁物，亦毋庸宣告沒收，附此敘明。
據上論斷，應依刑事訴訟法第299條第1項前段，槍砲彈藥刀械管
制條例第7條第1項、第4項、第12條第1項、第4項，刑法第11條
、第28條、第335條第1項、第337條、第55條、第47條第1項、第
59條、第42條第3項前段、第51條第5款、第38條第1項第1款，判
決如主文。
本案經檢察官乙○○到庭執行職務。
中    華    民    國    99    年    11    月    17    日
                  刑事第三庭  審判長法  官  范乃中
                                    法  官  林拔群
                                    法  官  李俊彬
以上正本證明與原本無異。
如不服本判決應於收受本判決後10日內向本院提出上訴書狀；上
訴書狀應敘述具體理由。未敘述上訴理由者，應於上訴期間屆滿
後20日內向本院補提理由書狀（均須按他造當事人之人數附繕本
）。「切勿逕送上級法院」。
告訴人或被害人對於本判決如有不服，請書具不服之理由狀，請
求檢察官上訴者，其上訴期間之計算係以檢察官收受判決正本之
日期為準。
                                    書記官  王希文
中    華    民    國    99    年    11    月    17    日
附錄論罪科刑法條：
槍砲彈藥刀械管制條例第7條
未經許可，製造、販賣或運輸火砲、肩射武器、機關槍、衝鋒槍
、卡柄槍、自動步槍、普通步槍、馬槍、手槍或各類砲彈、炸彈
、爆裂物者，處死刑、無期徒刑或七年以上有期徒刑；處徒刑者
，併科新臺幣三千萬元以下罰金。
未經許可，轉讓、出租或出借前項所列槍砲、彈藥者，處無期徒
刑或五年以上有期徒刑，併科新臺幣一千萬元以下罰金。
意圖供自己或他人犯罪之用，而犯前二項之罪者，處死刑或無期
徒刑；處徒刑者，併科新臺幣五千萬元以下罰金。
未經許可，持有、寄藏或意圖販賣而陳列第一項所列槍砲、彈藥
者，處五年以上有期徒刑，併科新臺幣一千萬元以下罰金。
意圖供自己或他人犯罪之用，以強盜、搶奪、竊盜或其他非法方
法，持有依法執行公務之人所持有之第一項所列槍砲、彈藥者，
得加重其刑至二分之一。
第一項至第三項之未遂犯罰之。
槍砲彈藥刀械管制條例第12條
未經許可，製造、販賣或運輸子彈者，處 1 年以上 7 年以下有
期徒刑，併科新台幣 500 萬元以下罰金。
未經許可，轉讓、出租或出借子彈者，處 6 月以上 5 年以下有
期徒刑，併科新台幣 300 萬元以下罰金。
意圖供自己或他人犯罪之用，而犯前二項之罪者，處 3 年以上
10 年以下有期徒刑，併科新台幣 700 萬元以下罰金。
未經許可，持有、寄藏或意圖販賣而陳列子彈者，處 5 年以下有
期徒刑，併科新台幣 300 萬元以下罰金。
第 1 項至第 3 項之未遂犯罰之。
刑法第335條第1項：
意圖為自己或第三人不法之所有，而侵占自己持有他人之物者，
處 5 年以下有期徒刑、拘役或科或併科 1,000 元以下罰金。前
項之未遂犯罰之。
刑法第337條
意圖為自己或第三人不法之所有，而侵占遺失物、漂流物或其他
離本人所持有之物者，處5百元以下罰金。

司法院資訊處製作；財團法人民間司法改革基金會備份。
